臺灣臺中地方法院刑事判決　　　　　　　　　　　　九十三年度易字第二八六號
　　公　訴　人　臺灣臺中地方法院檢察署檢察官
　　被　　　告　丙○○
右列被告因竊盜案件，經檢察官提起公訴（九十三年度偵字第一一三○一號），本院
判決如左：
    主  文
丙○○竊盜，處拘役拾日，如易科罰金，以佰元折算壹日。
    事  實
一、丙○○前於民國九十三年五月間因犯竊盜罪，經臺灣臺中地方法院檢察署檢察官
    於九十三年五月二十八日為緩起訴處分，現仍在緩起訴處分期間中。詎仍不知悔
    改，於九十三年六月十四日上午十時許，在臺中市○○路○段六七二號四樓之三
    四前，見該址大門門鎖上插有陳青所有之鑰匙一支未取走，竟基於意圖為自己
    不法所有，而竊取該鑰匙，得手後欲待陳青住處無人時再進入該屋內行竊。嗣
    為警因查緝毒品案件，於同日下午八時許持搜索票在臺中市○○路○段六七二號
    四樓之三十三搜索查獲，並扣得上開陳青所有之鑰匙一支（業已發還陳青）
    。
二、案經臺中市警察局第四分局報告臺灣臺中地方法院檢察署檢察官偵查起訴。
    理  由
一、訊據被告丙○○矢口否認有何竊盜之犯行，辯稱：伊係查獲當日下午約五、六時
    許至臺中市○○路○段六七二號四樓之三十三，找租屋於該處年約三十餘歲之「
    徐富隆」者及其女友一同施用毒品，伊都是向該「徐富隆」者購買毒品，徐某並
    無綽號，伊並未居住於上址，對於鑰匙從何而來及何人所有並不知情，至於伊在
    警察局時坦承，係因為警察說承認沒關係，判不重，後來其因案羈押在看守所時
    ，聽說以前有緩起訴再犯會加重其刑，所以其才想照實說明云云。惟查：
  (一)扣案鑰匙一支原係插在隔壁即臺中市○○路○段六七二號四樓之三四門上，被告
    將之拿走一節，業據被告於警詢時坦承不諱，核與證人即被害人陳青於警詢時
    指訴稱：其於九十三年六月十四日上午十時許插於大門鎖上進入其住處而未取下
    ，嗣其要取回時始發現遭竊一節相符。而現場查獲之員警即證人甲○○於偵查中
    亦證稱：被告於搜索查獲時供認是鑰匙是隔壁插在門上，將之取走等情，其證稱
    ：執行搜索時，被告有在臺中市○○路○段六七二號四樓之三十三，現場扣得毒
    品及一支鑰匙，當時因鑰匙上貼有隔壁之門牌號碼覺得有異而予查扣，當時被告
    原稱認錯是朋友的，後來承認是隔壁插在門上，將之取走等語。此外，搜索後之
    警方扣押物品目錄表（見偵卷第十四頁）記載「所有人／持有人／保管人」欄亦
    有被告之簽名並捺指印等情，有扣押物品目錄表一份在卷可參，而上開扣案鑰匙
    復經被害人陳青領回一節，亦有贓物認領保管收據一份可憑，復有扣案鑰匙照
    片影本一幀（見偵卷第十九頁上面）可佐。
  (二)被告於偵查中及本院審理中另辯稱：當日下午五、六時許至上址找「徐富隆」一
    起施打毒品，並不知鑰匙從何而來，對於警詢時之自白係因警察告知其承認判不
    重始會承認，且有人告訴他因其之前有緩起訴處分之案件，這樣會加重云云。然
    被告於偵查中陳稱查獲地之臺中市○○路○段六七二號四樓之三三係其與「徐富
    隆」同住之處所，後又改稱上址並非其住所，僅前往施用毒品云云，其對於查獲
    地是否為其住所陳述亦前後不一，其於審理中推稱係至該址找「徐富隆」者一起
    施用毒品云云，已非無疑；而被告在偵查中對於警詢製作筆錄時，並無施強暴脅
    迫，且出於其自由意志陳述等情均為其所是認（見偵卷第三十四頁），被告雖事
    後否認其警詢之自白，惟由被告於審理中自承因恐此次犯罪在緩起訴處分期間內
    ，而導致加重觀之，可認被告顯係為免遭撤銷臺灣臺中地方法院檢察署檢察官九
    十三年度速偵字第九○一號緩起訴處分，而繼續偵查或起訴，始於偵查及審理中
    翻異前詞，而冀求脫免責任。是被告所辯均係卸責之詞，無足採信，警詢中之自
    白應堪可採。
  (三)另被告並聲請訊問證人丁○○（按被告丙○○與證人丁○○二人共同另涉犯搶奪
    罪，現在本院審理中）以證明其係因員警在警察局時向其表示承認沒關係，判不
    重云云，經本院提訊證人丁○○，其證稱：其居在查獲地二十二樓，且於同日因
    毒品案遭查獲，在被告查獲現場不知警察向被告說什麼，而在其與被告一同被帶
    回警局之車上亦無交談，後再帶至臺中市警察局第四分局辦公室製作筆錄時，也
    沒有聽到警員詢問被告之內容，甚且對於警員至被告查獲地係查何物及何案件並
    不知情等語，其就員警搜索查獲被告當場及解送警局訊問過程暨至警局製作筆錄
    時，就員警與被告間如何對話、交談內容一概不知，顯見其並未聽聞有關員警向
    被告佯稱犯行輕微、判刑不重為由誘使被告自白之情事。證人丁○○於檢察官反
詰問時雖改口稱其聽到員警說有搜到毒品及一把鑰匙、其有聽到有位警員說承認
    沒有關係，回去簡單處理云云，證人丁○○於同次審理期日之證詞，竟能原於本
    院訊問時證稱完全不知情，復於公訴人行反詰問時作出對於被告有利之證詞，其
    前後相反之證述，足見其之證詞憑信性甚低，其事後改證稱有聽聞警員表示被告
    承認犯行沒關係云云，顯係迴護被告之詞，真實性顯有可疑，難以憑信。
  (四)綜上所述，被告竊取上開插在大門上之鑰匙一節至為明確，其事後翻異前詞，否
    認犯罪，顯係卸責之詞，不足採信。本案事證明確，被告犯行堪以認定，應依法
    論科。
二、核被告所為，係犯刑法第三百二十條第一項之竊盜罪。爰審酌被告前因竊盜罪，
    經臺灣臺中地方法院檢察署檢察官於九十三年五月二十八日為緩起訴處分，現仍
    在緩起訴處分期間中，有臺灣高等法院被告全國前案紀錄表、緩起訴處分書一份
    在卷可按，而仍不知警惕，猶於緩起訴處分後未及一月再犯本案罪名相同之犯行
    ，可見其惡性不改，且犯後未能坦白認過，狡飾卸責，犯後態度難認良好，惟其
    所竊得之物雖為被害人大門處之鑰匙，然尚未進入行竊即遭查獲，且為被害人遺
    留在住處大門上，而非被告自行侵入住宅或以其他破壞性的行為所竊得，是造成
    之損害尚輕等一切情狀，量處如主文所示之刑，並諭知易科罰金之折算標準，以
    資懲儆。
據上論斷，應依刑事訴訟法第二百九十九條第一項前段，刑法第三百二十條第一項、
第四十一第一項前段，罰金罰鍰提高標準條例第一條前段、第二條，判決如主文。
本案經檢察官乙○○到庭執行職務。
中      華      民      國      九十三      年      十一    月    十一  日
                                臺灣臺北地方法院刑事第十四庭
                                    審判長法  官  陳  葳
                                          法  官  黃渙文
                                          法  官  劉逸成
右正本證明與原本無異。
如不服本判決，應於收受本判決後十日內向本院提出上訴書狀，其未敘述上訴理由者
，並得於提起上訴後十日內向本院補提理由書狀（均須按他造當事人之人數附繕本）
「切勿逕送上級法院」。
                                          書記官
中      華      民      國      九十三      年      十一    月    十一  日
附錄法條：
刑法第三百二十條第一項：
意圖為自己或第三人不法之所有，而竊取他人之動產者，為竊盜罪，處五年以下有期
徒刑、拘役或五百元以下罰金。
